# 可供出售金融资产（HH股上市）公允价值

提问人：蜗牛哥 时间：2020-03-07 08:05:29
请教版主及各位老师：
A公司持有B公司5%的股份，向B公司派驻一名董事B公司董事为11-15名）；A公司尚未执行新金融工具准则，其持有的B公司股份作为可供出售金融资产以成本法核算， 2011 年B公司在H股上市， 2019 年B公司在A股上市。
请问B公司股票公允价值能够可靠计量的时间是在 2011 年还是 2019 年？

回答人：chenyiwei
一般理解是在 2019 年。因为 2011 年H股上市时，A公司所持有的内资股并无明确的上市流通时间表，即香港股市并不是内资股的“主要市场（或最有利市场）”。所以当时在香港股市的G股交易价格与内资股的公允价值确定无关。